臺灣彰化地方法院刑事判決
            111年度易字第896號
公  訴  人  臺灣彰化地方檢察署檢察官   
被      告  王孟元


                    （現另案在法務部矯正署雲林看守所附設勒戒處所執行觀察、勒戒中）
上列被告因竊盜案件，經檢察官提起公訴（111年度偵字第10603
號），因被告自白犯罪，本院改依簡式審判程序審理，判決如下
：
    主       文
王孟元犯侵入住宅竊盜罪，累犯，處有期徒刑玖月。
未扣案犯罪所得新臺幣參拾陸萬捌仟元，沒收之，於全部或一部
不能沒收或不宜執行沒收時，追徵其價額。
    犯 罪 事 實
一、王孟元基於意圖為自己不法所有之竊盜犯意，於民國111年6
    月18日凌晨1時許，在彰化縣○○鄉○○路0段000號彰化區漁會
    埔心魚市場，乘前雇主陳信宏使用之車號000-0000號自小貨
    車車門未鎖且無人看管之際，徒手開門後竊得陳信宏放置在
    車內之住處鐵捲門遙控器1個，再接續於同日凌晨3時10分許
    ，至彰化縣○○鎮○○路○00號陳信宏住處，以該遙控器開啟鐵
    捲門後侵入其內，再竊得陳信宏之國民身分證、健保卡、汽
    機車駕駛執照及國稅局統一發票領取證、金融卡各1張、存
    摺1本、神像金牌3塊、背包2個、豬型撲滿內之硬幣若干及
    紙鈔現金新臺幣（下同）34萬元，合計價值36萬8000元。得
    手後，將現金花完，其他物品認無交易價值，即任意丟棄。
二、案經陳信宏訴由彰化縣警察局溪湖分局報告臺灣彰化地方檢
    察署檢察官偵查起訴。
    理      由
一、上揭犯罪事實，業據被告王孟元於警詢、偵查及本院審理中
    坦承不諱，核與證人即告訴人陳信宏於警詢中證述情節相符
    ，並有現場照片、監視器錄影畫面擷圖、警員職務報告、彰
    化縣警察局溪湖分局溪湖派出所公務電話紀錄表附卷可參，
    足認被告之自白與事實相符，本件事證明確，被告犯行堪以
    認定，應依法論罪科刑。
二、核被告所為，係犯刑法第321條第1項第1款之侵入住宅竊盜
    罪。被告先在埔心鄉漁市場竊得被害人車內鐵捲門遙控器後
    ，再侵入溪湖鎮住處竊取財物之行為，係基於單一竊盜犯意
    而為，時間密接，被害人相同，行為之獨立性薄弱，為接續
    犯，應論以一罪。查被告前因毒品危害防制條例案件，經本
    院以106年度訴字第1035號、106年度簡字第2836號判決各判
    處有期徒刑11月、4月確定，經本院以107年度聲字第186號
    裁定應執行有期徒刑1年1月確定。又因相同案件，經本院以
    107年度訴字第675號判決判處有期徒刑1年、5月確定，經本
    院以107年度聲字第1390號裁定應執行有期徒刑1年4月確定
    。經接續執行後，於109年1月14日假釋出監，109年4月29日
    保護管束期滿未經撤銷假釋，其未執行之刑以已執行論，有
    臺灣高等法院被告前案紀錄表在卷可稽，其於5年以內故意
    再犯本件有期徒刑以上之罪，為累犯。法官審酌被告前已有
    多次竊盜前科，並有其他多項犯罪紀錄，顯見品行不佳，對
    刑罰之反應力薄弱，欠缺法治觀念，惡習積重難改，如不加
    重其刑，難認具有矯治效果，爰依刑法第47條第1項及司法
    院大法官釋字第775號解釋意旨，加重其刑。另審酌被告正
    值壯年，不循正途賺取生活所需，恣意竊取他人財物，所為
    實不足取，理應責難。惟考量被告坦承犯行之態度，國中肄
    業之教育程度，未婚無子女，之前從事板模工作，日薪約20
    00元之家庭經濟狀況，犯罪所生危害及未與被害人和解，暨
    檢察官具體求刑9月等一切情狀，爰量處如主文所示之刑。
三、沒收：
  ㈠被告之犯罪所得合計36萬8000元，為被告及告訴人所肯認，
    因未扣案，亦未實際合法發還告訴人，應依刑法第38條之1
    第1項前段、第3項規定宣告沒收，並諭知於全部或一部不能
    沒收或不宜執行沒收時，追徵其價額。
  ㈡其他被告竊得之國民身分證、健保卡、汽機車駕照、國稅局
    統一發票領取證、金融卡各1張、存摺1本、背包2個，固亦
    為被告之犯罪所得，然均未扣案，且該等物品或無交易價值
    ，或價值低微，可透過掛失、止付、補發等手段使之失效，
    如宣告沒收，徒增相關機構人力物力之耗費，且欠缺刑法上
    之重要性，爰依刑法第38條之2第2項，不予宣告沒收。
四、應適用之法律：
  ㈠刑事訴訟法第273條之1第1項、第299條第1項前段。
  ㈡刑法第321條第1項第1款、第47條第1項、第38條之1第1項前
    段、第3項。
本案經檢察官王銘仁偵查起訴，檢察官詹雅萍、林士富到庭執行
職務。　
中　　華　　民　　國　　111 　年　　10　　月　　12　　日
                  刑事第七庭  法  官  梁義順
以上正本證明與原本無異。
如不服本判決應於收受判決後20日內向本院提出上訴書狀，並應
敘述具體理由。其未敘述上訴理由者，應於上訴期間屆滿後20日
內向本院補提理由書（均須按他造當事人之人數附繕本）「切勿
逕送上級法院」。
告訴人或被害人對於判決如有不服具備理由請求檢察官上訴者，
其上訴期間之計算係以檢察官收受判決正本之日期為準。
中　　華　　民　　國　　111 　年　　10　　月　　12　　日
                              書記官  施惠卿
附錄本案論罪科刑法條全文：
刑法第321條第1項：
犯前條第1項、第2項之罪而有下列情形之一者，處6月以上5年以
下有期徒刑，得併科50萬元以下罰金：
一、侵入住宅或有人居住之建築物、船艦或隱匿其內而犯之。
二、毀越門窗、牆垣或其他安全設備而犯之。
三、攜帶兇器而犯之。
四、結夥三人以上而犯之。
五、乘火災、水災或其他災害之際而犯之。
六、在車站、港埠、航空站或其他供水、陸、空公眾運輸之舟、
    車、航空機內而犯之。